臺灣高等法院臺中分院刑事判決　　　　　　　　　九十一年度上易字第一九二號
　　上　訴　人
　　即　被　告　丙○○
右上訴人因竊盜等案件，不服臺灣彰化地方法院九十一年度易緝字第四四號中華民國
九十一年八月六日第一審判決（起訴案號：臺灣彰化地方法院檢察署九十年度偵字第
五八九四號、第六六三六號)及併案審理（九十年度偵字第七二五八號、第七三四一
號、九十一年度偵字第四六九八號），提起上訴，本院判決如左：
      主  文
原判決撤銷。
丙○○連續攜帶兇器竊盜，處有期徒刑壹年貳月。
扣案之螺絲起子參把沒收。
      事  實
一、丙○○基於意圖為自己不法所有之概括犯意，連續於下述時、地，趁丁○○等人
    之家中未上鎖之際，侵入其等之家中竊取財物：
（一）民國九十年四月間某日日間，侵入彰化縣秀水鄉○○村○○街九十三巷十四號
      丁○○住處，竊取丁○○所有之摩托羅拉牌ＣＤ九二八行動電話一支（序號為
      000000000000000號）得逞。
（二）於同年六月廿三日下午日間，侵入同縣永靖鄉○○村○○路二八二號辛○○住
      處，竊取辛○○所有之諾基亞牌行動電話一支（序號為0000000000
      00000號）得逞。後丙○○於同年六月間，將所竊前述二支行動電話，賣
      與洪基閔，而洪基閔後因他案為警查獲，供出有向丙○○購買此二支行動電話
      ，而查知上情（洪基閔所涉贓物犯行部分，另行審結）。
（三）於同年九月三十日上午八時許，持其所有、可作為凶器使用之螺絲起子一把，
      侵入同縣埤頭鄉○○村○○路一五五巷十八號甲○○住處，竊取甲○○所有之
      香菸一包及行動電話充電器一個後，為甲○○發覺報警當場查獲，並扣得螺絲
      起子一把。
（四）丙○○於前案經檢察官限制住居飭回後，又於同年十月二十五日十五時，侵入
      同縣永靖鄉竹子村楊厝巷十四號己○○住處，竊取己○○之皮夾一個（內有己○○之駕駛執照、行車執照、金融卡及保險卡各一張）得逞。
（五）於同年十月二十七日十六時四十分許，持其所有、可供兇器使用之螺絲起子二
      把，侵入同縣二林鎮○○里○○路十九號乙○住處，翻箱倒櫃，著手竊取乙○
      財物之際，為乙○發現，經報警處理後，當場將其逮捕而未得手，並扣得螺絲
      起子二把及己○○前述失竊證件等物。
（六）丙○○於前案為檢察官飭回後，仍不知戒惕，再次於同年十一月一日上午十時
      許，以同一手法，侵入同縣田尾鄉○○村○○路一五一巷五十八號庚○○住處
      ，翻箱倒櫃，著手竊取庚○○財物之際，為庚○○發現，會同鄰居詹文同將其
      逮捕始未得逞。
（七）於民國九十一年六月十五日淩晨，侵入彰化縣伸港鄉○○路七十八號戊○○住
      處，竊取戊○○所有之皮包（內有身分証、健保卡各乙張）得逞。
二、案經甲○○、己○○、乙○、庚○○等人訴請彰化縣警察局溪湖分局、北斗分局
    、二林分局、溪湖、員林分局報告臺灣彰化地方法院檢察署檢察官偵查起訴及併
    案審理
      理  由
一、訊據被告丙○○對其上開竊盜犯行均坦白承認，核與被害人丁○○、辛○○、甲○○、己○○、乙○及庚○○、戊○○等人於原審法院或警訊時指述、證人詹文
    同於警訊時證述、同案被告洪基閔於原審法院及檢察官偵訊時供述之情節均大致
    相符，並有贓物認領保管單共四張、照片九幀附卷、螺絲起子三把扣案可相佐證
    ，被告犯行堪以認定，應依法予以論科。
二、核被告丙○○所為，係犯刑法三百零六條第一項之侵入住宅罪、同法第三百二十
    條第一項竊盜罪、第三項竊盜未遂罪、第三百二十一條第一項第一款、第三款之
    加重竊盜罪、第二項加重竊盜未遂罪。其先後多次竊盜既遂及未遂之犯行，時間
    緊接，所犯構成要件相同，顯係基於概括之犯意反覆為之，應依連續犯之規定，
    論以情節重之攜帶兇器加重竊盜既遂罪一罪，並依法加重其刑。其所犯侵入住宅
    罪與加重竊盜罪間，有方法、結果之牽連關係，應從一重之攜帶兇器加重竊盜罪
    處斷。公訴人雖未就被告犯罪事實一之（四）、（五）、（六）、（七）竊盜及
    侵入住宅罪部分予以起訴，然此與被告被起訴有罪部分有連續犯或牽連上之裁判
    上一罪關係，本院自應併予審判。原審認上訴人罪證明確，予以論罪科刑，固非
    無見，惟查原審未及就上開（七）部分之犯罪事實，併為審理，尚有未洽。上訴
    人上訴意旨指摘原審法院量刑過重，雖無可取，惟原判決既有可議，即無可維持
    ，自應由本院加以撤銷改判。爰審酌被告犯罪之動機、目的、方法、手段、所得
    利益，其前已有竊盜等犯罪記錄，品行不佳，復圖不勞而獲，一再趁被害人家中
    未鎖之際，攜帶螺絲起子等工具，侵入其等家中行竊，其心態及做法均值非議，
    且其間業已二次被查獲，經檢察官訊問後飭回，仍不知警戒，復再次犯案，惡性
    甚重，雖被害人所知失竊之財物均非貴重，然其侵入他人家中行竊之舉，已嚴重
    侵害他人居家之安全，其行為所生之危害難謂輕微及其犯後之態度等一切情狀，
    量處量處有期徒刑一年二月，以示懲儆。扣案之螺絲起子共三把，均係被告所有
    ，供其帶同行竊所用，業據被告供明在卷，應依法併予宣告沒收。
據上論結，應依刑事訴訟法第三百六十九條第一項前段、第三百六十四條、第二百九
十九條第一項前段、刑法第五十六條、第三百零六條第一項、第三百二十一條第一項
第三款、第五十五條、第三十八條第一項第二款、罰金罰鍰提高標準條例第一條前段
，判決如主文。
本案經檢察官壬○○到庭執行職務。
中        華        民        國  九 十 一  年    十一    月　　十九　  日
                                  臺灣高等法院臺中分院刑事第四庭
                                        審判長法　官　洪　耀　宗
                                              法  官　劉　登　俊
       法　官　蕭　錦　鍾
右正本證明與原本無異。
不得上訴。
                                              書記官  蘇  昭  文
中        華        民        國  九 十 一  年    十一    月　　十九　  日
刑法第三百二十一條
犯竊盜罪而有左列情形之一者，處六月以上五年以下有期徒刑：
一、於夜間侵入住宅或有人居住之建築物、船艦或隱匿其內而犯之者。
二、毀越門扇、牆垣或其他安全設備而犯之者。
三、攜帶兇器而犯之者。
四、結夥三人以上而犯之者。
五、乘火災、水災或其他災害之際而犯之者。
六、在車站或埠頭而犯之者。
前項之未遂犯罰之。
                                                                        Ｋ
